臺灣臺中地方法院裁定
111年度中秩字第96號
移送機關    臺中市政府警察局第六分局
被移送人    賴力弘


上列被移送人因違反社會秩序維護法案件，經移送機關以中華民
國111年8月8日中市警六分偵字第1110093269號移送書移送審理
，本院裁定如下
    主          文
賴力弘無正當理由攜帶具有殺傷力之器械，處罰鍰新臺幣叁仟元
。
    事實理由及證據
一、被移送人於下列時、地有違反社會秩序維護法之行為：
  ㈠時間：民國111年7月20日4時2分許。
  ㈡地點：臺中市○○區○○路00號2樓（水月娘-美夢成真視聽歌唱
    名店）。
  ㈢行為：無正當理由，攜帶具有殺傷力之器械（菜刀）。
二、上開事實，有下列之事項證明屬實：
  ㈠按社會秩序維護法第63條第1項第1款所稱之「無正當理由」
    ，應指行為人若所持目的與該器械於通常所使用之目的不同
    ，而依當時客觀環境及一般社會通念，該持有行為因已逾該
    器械原通常使用之目的及範疇，致使該器械在客觀上因本具
    殺傷力之故，易造成社會秩序不安及存在不穩定危險之狀態
    ，即屬之。當不以行為人是否已持之要脅他人生命、身體而
    產生實質危險為斷。經查：
  ⒈被移送人賴力弘，於上揭時、地，因喝酒醉後，不清楚為何
    持菜刀進入上址等情，此業據被移送人賴力弘於警詢時供述
    在卷，核與證人李錦鋐於警詢時之陳述相符，並有查獲員警
    製作之職務報告書、現場紀錄等各1份、現場照片及扣案刀
    械照片共8幀等附卷可稽，足認被移送人賴力弘確有攜帶菜
    刀之事實。 
　⒉觀以附卷之菜刀照片，該菜刀刀身為鋼鐵材質，刀刃及刀尖
    鋒利，客觀上足以對人之生命、身體、安全構成威脅，具有
    危險性，屬具有殺傷力之器械無誤。被移送人賴力弘於警詢
    時固辯稱因為喝酒醉云云，惟扣案之菜刀具有一定之殺傷力
    ，常有危害於一般安全情形，本件被移送人賴力弘飲酒後自
    上址廚房取得菜刀，更於其後至現場出示該菜刀，客觀上已
    有妨害安寧秩序及危害安全之虞，核被移送人賴力弘以喝酒
    醉為辯，尚難認屬正當理由，其上開辯解自不足採。 　
  ㈡綜上，被移送人無正當理由攜帶具有殺傷力之器械，應依社
    會秩序維護法第63條第1項第1款論處。
三、至扣案之該刀械1把，非屬被移送人所有，業據被移送人供
    述在卷，雖係違反本法所用之物，尚不得依社會秩序維護法
    第22條第3項規定，沒入之，併此敘明。
四、依社會秩序維護法第46條第1項、第63條第1項第1款，裁定
    如主文。
中    華    民    國  111    年    8    月    30    日
                  臺灣臺中地方法院臺中簡易庭
                              法  官  陳佩怡
以上正本證明與原本無異。
如不服本裁定，得於裁定書送達之翌日起5日內，以書狀敘述理
由，向本庭提出抗告。
中    華    民    國  111    年    8    月    30    日
                              書記官  許千士 
附錄法條：
社會秩序維護法第63條
有下列各款行為之一者，處3日以下拘留或新臺幣3萬元以下罰鍰
：
一、無正當理由攜帶具有殺傷力之器械、化學製劑或其他危險物
    品者。